臺灣高雄地方法院刑事判決　　　　　　　96年度訴字第4532號
公　訴　人　臺灣高雄地方法院檢察署檢察官
被　　　告　乙○○○
上列被告因違反毒品危害防制條例案件，經檢察官提起公訴（96
年度毒偵字第8920號），本院以簡式審判程序審理，判決如下：
    主  文
乙○○○施用第一級毒品，累犯，處有期徒刑捌月。扣案之第一
級毒品海洛因貳拾壹包（均含包裝袋。合計毛重7 公克），均沒
收銷燬之。
    事  實
一、乙○○○前因施用毒品案件，經本院以89年度毒聲字第2800
    號裁定送觀察、勒戒後，認無繼續施用毒品傾向，於民國89
    年5 月9 日執行完畢釋放。旋因施用毒品案件，再經本院以
    89年度毒聲字第6514號裁定送觀察勒戒後，認有繼續施用毒
    品傾向，以89年度毒聲字第7440號裁定令入戒治處所施以強
    制戒治，經停止戒治、撤銷停止戒治，嗣於93年1 月6 日因
    毒品危害防制條例修正出所（未執行完畢）。惟於前開觀察
    勒戒執行完畢釋放後5 年內，另因施用毒品案件，經本院以
    89年度鳳簡字第761 號判處有期徒刑6 月確定，於91年4 月
    11日執行完畢；再因施用毒品案件，分別經本院以91年度訴
    字第2183號判處應執行有期徒刑1 年2 月、以94年度訴字第
    2483號判處有期徒刑10月、國防部東部地方軍事法院以94年
    度花審字第66號判處有期徒刑1 年2 月確定，於96年7 月16
    日因減刑執行完畢出監，並因禁役未回役而無現役軍人身分
    。猶未戒除毒癮，復基於施用第一級毒品之犯意，於96年9
    月23日上午11時許，在高雄縣林園鄉中芸附近海岸，施用第
    一級毒品海洛因1 次。嗣於同日下午2 時許，在高雄縣林園
    鄉○○村○○路之「北極殿」廟宇前之海岸防波堤上為警查
    獲，並扣得施用剩餘之第一級毒品海洛因21包（合計毛重7
    公克）。
二、案經高雄縣政府警察局林園分局報請臺灣高雄地方法院檢察
    署檢察官偵查起訴。
    理  由
一、本件被告乙○○○所犯為死刑、無期徒刑、最輕本刑為3 年
    以上有期徒刑以外之罪，其於準備程序中，就被訴事實為有
    罪之陳述，經本院告知簡式審判程序之旨，並聽取檢察官及
    被告意見後，合議庭認宜進行簡式審判程序，爰依刑事訴訟
    法第273 條之1 第1 項規定，裁定由受命法官獨任進行簡式
    審判程序，合先敘明。
二、前揭事實，業據被告於本院審理中坦白承認，且其於查獲時
    經警採尿送驗結果，確呈嗎啡（即海洛因進入體後之代謝物
    ）陽性反應，有高雄市政府警察局鹽埕分局員警製作之尿液
    檢體編號及姓名對照表、高雄市立凱旋醫院出具之尿液檢驗
    報告各1 份在卷可稽，足認被告前開自白應與事實相符，堪
    以採信。
三、被告前因施用毒品案件，經本院以89年度毒聲字第2800號裁
    定送觀察、勒戒後，認無繼續施用毒品傾向，於89年5 月9
    日觀察、勒戒執行完畢釋放（其後雖再因施用毒品案件，另
    經本院裁定送觀察勒戒及強制戒治，惟該次戒治係因毒品危
    害防制條例修正而於93年1 月6 日釋放，並非執行完畢）。
    復於上開觀察、勒戒執行完畢釋放後5 年內，另因施用毒品
    案件，經本院以89年度鳳簡字第761 號判處有期徒刑6 月確
    定，於91年4 月11日執行完畢；再因施用毒品案件，分別經
    本院以91年度訴字第2183號判處應執行有期徒刑1 年2 月、
    以94年度訴字第2483號判處有期徒刑10月、國防部東部地方
    軍事法院以94年度花審字第66號判處有期徒刑1 年2 月確定
    ，於96年7 月16日因減刑執行完畢出監，並因禁役未回役而
    無現役軍人身分等情，有臺灣高等法院被告前案紀錄表、軍
    法案件紀錄表、個人基本資料查詢結果、全戶戶籍資料查詢
    結果、個人兵籍資料查詢結果、國防部參謀本部人事參謀次
    長室及國防部臺南監獄函文各1 份在卷可參。被告既曾於觀
    察、勒戒執行完畢釋放後5 年內再犯，且經法院判處罪刑確
    定，本次被告又於96年9 月23日因施用毒品為警查獲，即非
    屬毒品危害防制條例第20條第3 項所稱強制執行完畢釋放後
    「5 年後再犯」之情形，檢察官依毒品危害防制條例第23條
    第2 項之規定予以追訴，自屬適法。
四、查海洛因屬毒品危害防制條例第2 條第2 項第1 款所定之第
    一級毒品。核被告所為，係犯該條例第10條第1 項之施用第
    一級毒品罪。其於施用前後，持有海洛因之低度行為，應為
    施用之高度行為所吸收，不另論罪。又被告前有如事實欄所
    載之犯罪科刑及執行情形，有上開前案紀錄表在卷可按，其
    於受徒刑執行完畢後，5 年以內故意再犯本件有期徒刑以上
    之罪，為累犯，應依刑法第47條第1 項之規定加重其刑。爰
    審酌被告前經觀察、勒戒及徒刑執行後，仍未戒除毒癮，甫
    於減刑出監後，即再犯本件施用毒品犯行，顯然缺乏戒毒決
    心，有再度入監矯治之必要；惟念及施用毒品究屬戕害自己
    身心之行為，尚未危害他人，及其犯後坦承犯行，態度尚稱
    良好等一切情狀，量處如主文所示之刑，以資儆懲。扣案海
    洛因21包（合計毛重7 公克）係與被告本次施用之海洛因同
    次購入所施用剩餘，均應依毒品危害防制條例第18條第1 項
    前段之規定沒收銷燬之；其包裝袋因殘有海洛因毒品難於析
    離，爰均與所裝海洛因視為整體，併依前開規定沒收銷燬之
    。至扣案之小鐵盒1 個，僅屬放置上開海洛因之用，尚與本
    件施用毒品犯行無直接相關，爰不另宣告沒收。
五、末按本件起訴書之犯罪事實欄記載被告另於96年9 月13日、
    9 月20日各施用第一級毒品海洛因1 次，雖經檢察官於本院
    審理中當庭更正刪除，惟因實務上對於檢察官當庭更正刪除
    之效果猶有疑義，本院審酌起訴書所載此部分犯罪事實，除
    被告於偵查中之自白外，別無其他證據足資佐證，本屬不能
    證明被告此部分犯行，且檢察官係以一罪起訴，爰不另為無
    罪之諭知，附此敘明。
據上論斷，應依刑事訴訟法第273 條之1 第1 項、第299 條第1
項前段，毒品危害防制條例第10條第1 項、第18條第1 項前段，
刑法第11條、第47條第1 項，判決如主文。
本案經檢察官甲○○到庭執行職務。
中　　華　　民　　國　　96　　年　　12　　月　　14　　日
                  刑事第六庭    法　官  林柏壽
以上正本證明與原本無異。
如不服本判決應於收受本判決後10日內向本院提出上訴書狀，並
應敘述具體理由，如未敘述上訴理由者，應於上訴期間屆滿後20
日內補提理由書狀於本院（均須按他造當事人之人數附繕本）「
切勿逕送上級法院」。
中　　華　　民　　國　　96　　年　　12　　月　　14　　日
　　　　　　　　　　　　　　　  書記官  林國龍
附錄本案論罪科刑法條：
毒品危害防制條例第10條第1 項
施用第一級毒品者，處6 月以上5 年以下有期徒刑。
